【裁判字號】    92,簡上,216
【裁判日期】    920711
【裁判案由】    違反動產擔保交易法
【裁判全文】
臺灣高雄地方法院刑事判決                        九十二年度簡上字第二一六號
    上  訴  人
    即  被  告  甲○○
右列上訴人因違反動產擔保交易法案件，不服本院鳳山簡易庭九十一年度鳳簡字第七
０四號第一審判決（聲請簡易判決處刑案號：臺灣高雄地方法院檢察署九十一年度偵
字第一一四三０號），提起上訴，本院管轄之第二審合議庭判決如左：
    主  文
原判決撤銷。
甲○○動產擔保交易之債務人，意圖不法之利益，將標的物出質，致生損害於債權人
，處拘役貳拾日，如易科罰金，以參佰元折算壹日。
    事實及理由
一、本案經本院審理結果，認為原審認定上訴人即被告係動產擔保交易之債務人，竟
    意圖不法之利益，將標的物出質，致生損害於債權人之事實，業經上訴人到庭所
    不否認，且經告訴人代理人方怡仁到庭指訴相符，並有附條件買賣契約書及設定
    登記申請書在卷可稽，是上訴人犯行堪以認定，至於上訴人到庭陳稱因當時生意
  失敗，才將系爭動產擔保標的物出質，且有按期繳款，係嗣後入獄服刑而無法繳
    款等語，然查動產擔保交易契約業已載明不可出質，其目的在於確保債權人於債
    務人不依約繳款時仍得以擔保標的物獲償，上訴人既違約出質自應負擔風險，其
    所稱因入獄無法按期繳款之情形，即屬於上訴人應負擔之風險，且因上訴人之出
    質行為致債權人於上訴人未依約繳款時而無法自擔保標的物取償而受有損失，就
    此而言，上訴人即獲有不法利益，於出質之時即有不法意圖，是上訴人不能執此
    為無罪之辯，附此敘明。
二、核上訴人所為，係犯動產擔保交易法第三十八條之意圖不法利益將標的物出質罪
    。爰審酌上訴人因生意失敗為求周轉而一時違約出質，致罹刑章，使告訴人裕融
    公司受有新台幣四十三萬元之損失，然出質期間既有繼續繳款僅嗣後入獄服刑而
    中斷繳款，出獄後亦積極彌補告訴人裕融公司所受損失，並與告訴人達成和解，
    此有九十二年六月二十七日和解書在卷可稽，告訴人亦同意不再追究上訴人刑事
    責任，且犯後坦承犯行，態度良好等一切情狀，量處如主文所示之刑，並諭知易
    科罰金之折算標準。原審未及審認被告犯罪情節及犯罪後與告訴人達成和解之情
    而判處上訴人有期徒刑三月，量刑顯然過重，容有未當，上訴意旨請求從輕論處
    ，為有理由，自應由本院予以撤銷改判。並引用原審判決書記載之事實、證據。
據上論斷，應依刑事訴訟法第四百五十五條之一第一項、第三項、第三百六十九條第
一項前段、第三百七十三條，刑法第四十一條第一項前段，罰金罰鍰提高標準條例第
一條前段、第二條，判決如主文。
中      華      民      國    九十二    年      七      月     十一     日
                                臺灣高雄地方法院刑事第一庭
                                      審判長法  官    林水城
                                            法  官    黃悅璇
                                            法  官    楊智守
右正本證明與原本無異。
不得上訴。
                                            書記官    王美玲
中    華    民    國      九十二     年      七      月      十四      日


司法院資訊處製作；財團法人民間司法改革基金會備份。
